【裁判字號】    96,訴,4174
【裁判日期】    980205
【裁判案由】    違反海關緝私條例
【裁判全文】
臺北高等行政法院判決
                                      96年度訴字第4174號
                              .
原      告  香港商．德莎有限公司台灣分公司
代  表  人  甲○○
訴訟代理人  黃建隆  律師
            黃貞季  律師
被      告  財政部基隆關稅局
代  表  人  呂財益（局長）
訴訟代理人  乙○○
            丙○○
上列當事人間因違反海關緝私條例事件，原告不服財政部中華民
國96年10月26日台財訴字第09600326930 號訴願決定，提起行政
訴訟。本院判決如下：
    主  文
原告之訴駁回。
訴訟費用由原告負擔。
    事  實
一、事實概要：
    原告委由聯華報關行於93年8 月30日至95年2 月9 日向被告
    申報進口原產地馬來西亞（簡稱MY）製DOUBLE SIDED TAPE
    （PAPER ）貨物4 批（報單第AE/93/4613/0014 、
    AE/95/0521/0190 、AE/93/5166/0008 、AE/93/5714/0011
    號），貨物型號分別為60980 、60975 等，原申報材質
    PAPER （紙），稅則號別為第4823.12.00號，國定稅率第1
    欄（MY為適用國定稅率第1 欄之國家）之稅率為0 ％，被告
    按原告所申報事項，先行徵稅放行，事後再加審查。嗣經查
    核結果，來貨為non- woven（不織布）基材之雙面膠帶，核
    應歸列稅則號別第5603.94.90號，國定稅率第1 欄稅率為5%
    ，原告顯有虛報貨物品質（材質），逃漏稅款情事，被告爰
    作成95年第00000000、00000000號及96年第00000000、
    00000000號處分書，依海關緝私條例第37條第1 項、第44條
    及加值型及非加值型營業稅法第51條第7 款之規定，處所漏
    進口稅額2 倍之罰鍰共計新臺幣（下同）402,400 元，並追
    徵稅款211,260 元（包括進口稅201,200 元、營業稅10,060
    元）。原告不服，申請復查，未獲變更，提起訴願，亦遭駁
    回，遂向本院提起本件行政訴訟。
二、兩造聲明：
    (一)原告聲明：
      1.訴願決定、復查決定及原處分均撤銷。
      2.訴訟費用由被告負擔。
    (二)被告聲明：
      1.駁回原告之訴。
      2.訴訟費用由原告負擔。
三、兩造陳述：
    (一)原告主張：
      1.系爭來貨膠帶基材之成分主要係由以植物為材料之天然
        纖維素組成，亦即由紙漿組成：
        (1)「纖維素」係植物細胞壁之主要成分，其來源取自各
           種天然植物：
           所謂「纖維素」，大英簡明百科已明白指出是一種
           複雜的多醣，由3000個或更多的葡萄糖分子組成。
           是自然界分布最廣的有機化合物，植物細胞壁的基
           本結構成分，…。故纖維素專指天然植物之基本成
           分，不包括植物以外之成分。纖維素在經濟上的應
           用十分重要，可製成紙張、纖維。纖維素為白色無
           定形之固體。
        (2)國際商品統一分類制度中文版（下稱HS）註解第47章
          所稱之紙漿本質上係由「纖維素纖維」亦即「天然纖
          維素纖維」組成，該纖維之來源為各種植物材料或以
          植物材料製成之「廢紡織品」。
        (3)依據上述HS註解第47章關於「紙漿」之定義，經濟部
          標準檢驗局95年11月28日作成試驗報告業已明確顯示
          ，系爭膠帶tesa60980、tesa60975之基材成分所含天
          然纖維素分別為93.5%及89.3%，可見系爭膠帶之基材
          主要成分係由天然纖維素組成，天然纖維素取自各種
          天然植物已如前述，足證系爭膠帶基材原料取自天然
          植物，符合HS註解第47章總則所述紙漿本質來源之定
          義，系爭膠帶主要成分係由紙漿組成，殆無疑義。
      2.本件膠帶並非第56章第5603節所稱之「不織布」：
        (1)按國際商品統一分類制度註解第56章第5603節關於不
          織布之說明，謂不織布是由主要為已延伸過具方向性
          或亂向的紡織纖維所製成之棉網或薄片經結合而成，
          且該種纖維乃指人造纖維。再者，不織布是由複雜繁
          鎖之製程所產生，包括纖維網成形、黏合及後處理等
          。
        (2)本件來貨膠帶之基材只是單純紙漿及纖維素所組成，
          並無不織布上述繁瑣織網之製程，更無延展性、彈性
          或抗撕性等人造纖維製品之特性，茲檢附市面上不織
          布之樣品及本件來貨膠帶樣本及所用基材供比對參考
          。市面上之不織布不易撕裂，本件來貨膠帶之基材則
          易於撕裂，二者顯然有別。
      3.本件來貨之基材縱有少許成分為「PLOYMER FIBRE」（
        人造纖維），亦不影響其歸類為「紙」的判定：
        (1)原告行銷說明書載系爭膠帶基材之原料包括「PAPER
          」和「POLYMER FIBRE 」，只是未就二者之比重作成
          精確之標示而已，原處分機關就此基材原料之標示，
          斷章取義，認為既然有「POLYMER FIBRE 」之成分，
          就不可歸類為「紙」。殊不知，依其自己所提出HS註
          解第48章總則第682 頁所述紙之定義，如果POLYMER
          FIBRE 所佔比重不大，而紙漿所佔比重較大時，仍不
          影響其歸類為紙之認定。
        (2)本件情形，系爭來貨基材（tesa60980、tesa60975）
          之成分經過經濟部標準檢驗局檢驗結果，約90% 左右
          為植物類之天然纖維素，其餘非天然纖維素，縱令全
          部皆為POLYMER FIBRE ，其比重不過即10% 左右，依
          前揭HS註解第48章總則第682 頁所述紙之定義，不影
          響其歸類為紙之判定。
        (3)再者，按財團法人工業技術研究院檢驗結果顯示，本
          件膠帶(tesa60980、tesa60975)基材均為抄紙（「
          WET-LAID」Paper ），亦即以「濕式舖網製法」絡合
          抄製而成，可見本件膠帶係以天然纖維絡合抄製而成
          ，符合HS註解第48章總則第682 頁所述紙之定義，並
          非經化學變化抽絲而成的人造纖維。
        (4)原處分及受訴願機關僅以原告產品型錄有載「NON-
          WOVEN」輔以「PAPER AND POLYMER FIBRE」，未細辨
          本件來貨膠帶主要係由PAPER天然纖維素所組成，
          POLYMER FIBRE 僅占少數，即逕自認定系爭膠帶為不
          織布云云，殊有違誤。
      4.本件系爭膠帶係以紙漿絡合抄製而成，亦稱「抄紙」，
        並未經化學變化：
        (1)「濕式舖網法」係傳統造紙術的一種，並非製作不織
          布的專用製程：
          根據財團法人工業技術研究院檢驗結果，系爭膠帶主
          要結構為抄紙，所謂「抄紙」（「Wet Laid Paper」
          ）係指經由「絡合抄製」製作而成的紙張，亦有稱為
          「濕式舖網製紙」，係將漿料轆舖於篩形的網框上，
          濾去大部分水分，紙匹絡合成形。濕紙由網框上取下
          置毛布內加壓脫水，再進行乾燥…。此參HS註解第48
          章第683 頁對於紙張或捲紙之製作說明即明。濕舖法
          是傳統之造紙術之一，有些不織布的製程也用濕舖方
          式作第一步驟，濕式不織布纖維配列時與「抄紙」一
          樣用水將平均3 至29mm之短纖維加入一些分散劑，使
          均勻懸浮分散在水中，先抄成紙匹，然後浸在膠乳等
          液狀接著劑內，取出乾燥後製得…，此參「造紙印刷
          名辭辭典」第461 頁關於「濕式不織布纖維」之說明
          自明。由此可見，不織布的部分製程顯與「抄紙」的
          製程相同，都可以用濕舖法製作。被告機關辯稱檢驗
          報告內記載「Wet Laid」（濕舖）只是不織布的製作
          方法云云，殊屬繆誤，且係誤導。實則，不論是紙或
          不織布均可用濕舖法，但是不織布的製作過程較複雜
          。
        (2)如以「濕式舖網」製作不織布，除了纖維網成形外，
          尚需經過黏合、後處理等階段，遠較「抄紙」製程複
          雜：
          濕式舖網的不織布係由改良過的造紙技術製作而成（
          Wet laid nonwovens are nonwovens made by a
          modified papermaking process. ）、通常紙類製程
          所用紙漿濃度較濕舖不織布高（Papermaking
          generally uses consistencies in the range of
          0.3 to 0.7%, but wet-laid nonwovens are
          produced using consistencies of 0.005 to 0.05%
          ）。再按HS註解第5603章第774 至775 頁記載，「不
          織布可由各種方法生產，其生產可明確地劃分為三個
          階段：纖維網成形、黏合及後處理」。以「濕式舖網
          」作不織布時，其「濕式舖網」（「懸垂在水中的分
          散纖維，使其積存的微粉狀懸濁液經金屬網線後除去
          水，即形成纖維網」）僅為製程之第一階段而己，接
          續之流程尚有黏合、後處理等階段，其製程遠較一般
          抄紙複雜許多。被告，僅以「濕舖」二字即斷定系爭
          膠帶基材係經三個複雜製程製作而成的不織布，殊屬
          無理。
        (3)原告所提出之工業技術研究院檢驗結果明白揭示本件
          膠帶基材為「濕式舖網製紙」（即「抄紙」），並非
          「濕式舖網製不織布」：
          原告所提出之工業技術研究院檢驗報告在「Wet Laid
          」二字之後隨即記載「Paper 」，綜觀報告全文係載
          本件膠帶基材為「Wet Laid Paper」即「抄紙」，該
          鑑定機構顯然認為系爭膠帶基材係以濕舖方式製作，
          但因本件基材製程不像不織布那般複雜，仍屬紙類（
          即「Paper 」），因此明確記載檢驗結果為「抄紙」
          ，而非不織布。被告僅以檢驗報告內載「Wet Laid」
          （濕舖）二字即遽然認定本件膠帶為不織布云云，顯
          係不諳紙類與不織布皆有可能以濕舖方式作成，濕舖
          並非區隔紙類與不織布之標準。
      5.被告並未提出任何佐證，說明系爭來貨基材成分「大部
        分」是POLYMER FIBRE ，其逕自認定本件膠帶為人造纖
        維製品之不織布云云，顯係認定事實不依證據，難認為
        適法：
        (1)依證據法則，被告係行政處分之作成者，其對於來貨
          基材之材質成分既已作成認定，依法自應提出支持其
          認定之證據，方屬適法。茲被告自始至今未提出證明
          系爭膠帶「紡織纖維或POLYMER FIBRE 較大比重」之
          任何證據。
        (2)被告於他案（96年度訴字第01947 號）具狀陳報其將
          貨樣送至紡織綜合研究所及財團法人塑膠工業技術發
          展中心二機構化驗其成分比例，均函覆稱無法鑑定。
          益見被告係在未經專業機構認定之情形下，自行臆測
          本件之來貨為不織布，其認定事實不依法令規定（海
          關進口稅則解釋準則規定），至為明確。更顯未盡其
          舉證責任，其處分應無可維持。
        (3)原告依法並無舉證責任，惟仍盡力舉「反證」以反駁
          被告機關之片面臆測，並將系爭膠帶基材自行檢送鑑
          定，每一鑑定報告書內容均明確載明鑑定基材之膠帶
          品名，且鑑定報告更明白表示系爭膠帶基材主要為天
          然纖維素，足以證明來貨膠帶確屬「紙」類。
      6.本件膠帶之德國原廠製造商已出具聲明書說明膠帶使用
        之基材主要是「紙漿」所構成：
        (1)本件膠帶之德國原廠製造商TESA AG之研發部門副總
          經理於2007年9月4日出具聲明書，內容略稱：「德莎
          公司所稱的『不織布』膠帶係指由『多孔/ 開放式紙
          張』為基材，並在基材雙面覆以黏著劑所製作而成的
          膠帶。基材材料主要為紙漿，若有特殊用途則添加少
          許的聚合纖維。德莎所稱『不織布』基材不含任何塑
          膠原料。若是聚酯及其他人工聚合纖維製成之基材稱
          為『毛絨布膠帶』，而非德莎所稱之不織布膠帶。德
          莎之所以稱『多孔/ 開放式紙張』這種基材叫作不織
          布，乃係為了區分『多孔/ 開放式』紙漿基材與製作
          美紋紙張所使用黏著性較低之密閉式紙張基材。因此
          ，我們德莎稱系爭相關膠帶產品為不織布膠帶。事實
          上，系爭德莎膠帶之基材純粹是『紙』，就與其他各
          類用途之紙張沒有兩樣。…」。足證德國原廠製造商
          TESA AG 之所以會在商品型錄上記載「NON-WOVEN
          BACKING MATERIAL」( 不織布基材) 之理由只是為了
          方便區隔其所產製之不同種類的膠帶而已。且該型錄
          上記載「NON-WOVEN BACKING MATERIAL」之同時，也
          詳實註明其內涵包括「PAPER 」（紙）及「POLYMER
          FIBRE 」（聚合纖維），並無任何不實之處，只是未
          就二者之成分百分比進一步標示說明而已。被告機關
          單憑該型錄上之記載，遽然認定本件之膠帶材質就是
          稅則第56章第5603節所定義之不織布，顯有誤會。殊
          不知，稅則第56章所指之「不織布」有其嚴格之定義
          ，與原告之原廠製造商在型錄上標示之涵義並非完全
          相同，被告認為只要在產品之型錄上標示「不織布」
          ，不管實質內容如何，稅則上就要認定為「不織布」
          云云，殊屬無理。
        (2)原告所提德國原廠TESA AG 聲明書之左上及下方均印
          有TESA AG 字樣，下方更印有TESA AG 公司登記編號
          、地址及董事名單…。且經德國漢堡當地之公證人公
          證後，再經我國駐德國台北代表處漢堡辦事處認證，
          程序極為繁複嚴謹，堪認係德國原廠所出具之意見。
          被告稱該聲明書無德國原廠大印及公司負責人小章，
          認定非德國原廠之意見云云，殊屬錯誤。殊不知，德
          國國情與台灣不同，該國文書通常係由文書之製作者
          簽名而非蓋章。況且，該文書之製作者係該公司研發
          部門之副總經理，在執行職務之範圍內本為公司之負
          責人，有權代表該公司表示意見簽署文件（公司法第
          8 條第2 項參照）。再查，關於tesa60980 、
          tesa60975 等基材供應商為日本廠商出具之聲明書，
          此有該供應商三木特種製紙株式會社負責人「三木雅
          人」親筆簽名，並蓋該公司印章在案，此文書足以證
          明本件基材之材質成分。
      7.按HS註解及海關進口稅則解釋準則規定，系爭膠帶之稅
        則號別應依實質上構成膠帶基材主要之材料作分類方始
        正確：
        (1)按「…凡貨品由超過一種以上之材料或物質構成者，
          其分類應依照準則三各款原則辦理」「…由不同材料
          或組件組成之組合物或零售之成套之貨物，…，應按
          照實質上構成該項貨品主要特徵所用之材料或組件分
          類」，此觀諸海關進口稅則解釋準則二(乙)後段及三(乙)
          後段自明。再按HS註解第4006節註釋，膠帶之分類按
          其支持物種類（亦即基材）而定，是以，系爭膠帶之
          稅則號別應依實質上構成膠帶基材之主要材料作分類
          。而根據經濟部標準檢驗局之試驗報告顯示，tesa
          60980之基材成分有93.5%為天然纖維，tesa 60975之
          基材成分89.3%為天然纖維；另外，tesa60980/tesa
          60975 膠帶基材之供應商日本三木特種製紙株式會社
          （MIKI TOKUSHU PAPER MFG CO LTD ）也稱其基材含
          有75.5% 之紙漿，，故本件來貨應依基材之主要材料
          「紙」作稅則之歸屬判斷方始正確。
        (2)按海關進口稅則解釋準則第三(乙)條，既有就貨品由不
          同材料組成而不能依照貨物一般名稱判定稅則之解釋
          準則，即表示一旦系爭貨物適用稅則有所爭議，被告
          即不能再拘泥於貨物表面的名稱，而應按實質上構成
          該項貨品主要特徵所用之材料加以分類判定稅則。查
          構成本件系爭膠帶之基材既然是「紙漿」，就應適用
          HS第48章紙的稅則。被告稱其稅則判定應依照稅則號
          別所列貨物名稱決定云云，顯有違誤。
      8.聲請調查證據：
        (1)請鈞院將被告所提德莎公司原廠型錄內所附系爭
          tesa 60980、tesa04940 及tesa 60975等膠帶樣品，
          以及被告另案扣樣的tesa 60980膠帶樣品函送至工業
          技術研究院，就下列事項作鑑定：
          tesa 60980、tesa04940 及tesa 60975膠帶以適當之
          方式除去各該附著的黏膠（例如：施用化學藥劑或其
          他方法以除去黏劑）後，就各該基材作纖維素纖維含
          量百分比之檢測分析，並將各該基材檢測後所得纖維
          素纖維含量百分比數據惠覆鈞院。以證：
          按HS註解第48章總則紙的定義，紙主由第47章紙漿
            之纖維素纖維絡合抄製成張，多項成品，如某些茶
            葉袋含纖維素纖維與紡織纖維。該處紡織纖維佔較
            大比重，則不能視為紙而應歸類於不織布。由此顯
            見，纖維素纖維（紙漿）佔較大比重者，應歸類為
            紙，而應適用「紙」之稅則號別。因此，判定系爭
            膠帶是否為「紙」，而應適用「紙」之稅則號別，
            端視系爭膠帶去除所附黏膠後的支持物（即膠帶基
            材），其纖維素纖維（紙漿）所佔比重是否較高而
            定。因此，系爭膠帶基材所含纖維素纖維含量暨比
            重即屬本件膠帶認定稅則歸類之關鍵，實有命公正
            機構鑑定釐清之必要。
          工業技術研究院成立於民國62年，為國內最大的產
            業技術研發機構，亦為財政部關稅總局指定之權威
            鑑定機構，經電話查詢後，該所轄之化學工業研究
            所表示可以作成分百分比之鑑定。請鈞院將被告機
            關所提系爭膠帶之樣品送至工業技術研究院檢驗系
            爭膠帶基材纖維素纖維之含量百分比，即可明瞭。
        (2)請鈞院函外交部轉駐德國台北代表處漢堡辦事處向
          Tesa AG，函詢下列事項：
          貴公司所販賣型號tesa60980、tesa04940及
            tesa60975 膠帶，其基材中紙漿（纖維素纖維）所
            佔百分比數據為何？
          貴公司型號tesa60980、tesa04940、
            tesa60975 之膠帶自貴公司馬來西亞工廠出口販售
            至台灣時，出口報單所申報貨物之稅則號別（HSC
            ）為何？
          貴公司認定所販賣型號tesa60980、tesa04940、
            tesa60975 之膠帶在稅則號別之歸類上究應歸類為
            H S 註解第48章的「紙類」或第56章的「不織布」
            ？
          若貴公司認定所販賣型號tesa60980、tesa04940、
            tesa60975 等膠帶應歸類HS註解第48章之紙類，為
            何於貴公司所製作之原廠型錄內容說這些膠帶係「
            Non-Woven Family」？
          以證：
            按HS註解第48章總則紙的定義，紙主由第47章紙漿
            之纖維素纖維絡合抄製成張，多項成品，如某些茶
            葉袋含纖維素纖維與紡織纖維。該處紡織纖維佔較
            大比重，則不能視為紙而應歸類於不織布。由此顯
            見，纖維素纖維（紙漿）佔較大比重者，應歸類為
            紙，而應適用「紙」之稅則號別。因此，判定系爭
            膠帶是否為「紙」，而應適用「紙」之稅則號別，
            端視系爭膠帶去除所附黏膠後的支持物（即膠帶基
            材），其纖維素纖維（紙漿）所佔比重是否較高而
            定。因此，系爭膠帶基材所含纖維素纖維含量暨比
            重即屬本件膠帶認定稅則歸類之關鍵，實有向製作
            販賣系爭膠帶之德國原廠（TESA AG ）詢問之必要
            。再者，被告一再表示德國原廠TESAAG為產品行銷
            全球之大廠，豈有不將紙類之膠帶歸為不織布之理
            ，此一疑問更需德國原廠TESA AG 進一步解釋其型
            錄記載為何與其將貨物出口時所申報之稅則號別不
            一致。德國原廠TESA AG 為系爭膠帶原始研發之廠
            商，亦為被告所提原廠型錄之製作者，其對於系爭
            膠帶之性質及應適用之稅則應知之最稔。請鈞院將
            相關疑問經由我國駐德國台北代表處漢堡辦事處函
            詢德國原廠TESA AG ，即可明瞭。
      9.綜上所陳，系爭來貨（tesa60980、tesa60975）之基材
        成分包括PAPER與POLYMER FIBRE，前者含量之比重佔九
        成左右，後者含量之比重一成左右，此一事實業經經濟
        部標準檢驗局檢驗證實。被告機關在無任何佐證，亦未
        經專業機構鑑定之情形下，以原告行銷說明書上未作比
        重之成分說明，自行斷章取義並演驛成基材成分「大部
        分」是POLYMER FIBRE ，因而誤判為人造纖維製品之不
        織布，其對於貨物種類之判定認事用法均有違誤云云。
      10.提出香港商德莎有限公司台灣分公司向被告申報進口報
        單編號第AE//93/5166/0008、AE//93/5714/0011、
        AE//93/4613/0014、AE//95/0521/0190號之進口報單、
        被告96年3月12日96年第00000000號函、96年第
        09600287號函、95年第00000000號函、95年第00000000
        號函及處分清表、被告96年6月23日基普復二六字第
        0961009980號復查決定書、財政部96年10月26日台財訴
        字第09600326930 號訴願決定書、大英簡明百科關於纖
        維素之定義說明、國際商品統一分類制度註解第675 頁
        ，第47章總則說明、經濟部標準檢驗局95年11月28日第
        00000000000-00及第00000000000-00試驗報告、國際商
        品統一分類制度註解第774-775 頁，第56章第5603節說
        明、中華民國海關進口稅則輸出入貨品分類號列第897
        頁、國際商品統一分類制度註解第679-682 頁，第48章
        總則說明、財團法人工業技術研究院95年10月18日第
        D0000000號、第D0000000號檢驗報告、德國原廠製造商
        TESA AG 於2007年9 月4 日所出具之聲明書暨中譯本含
        附件、海關進口稅則解釋準則第1 至3 頁、際商品統一
        分類制度（HS）註解第4006節註釋、國際商品統一分類
        制度註解第683 頁，第48章總則對於紙張或卷紙之製作
        說明、台灣區造紙工業同業工會73年6 月版「造紙印刷
        名辭辭典」第461 頁、WET-LAID NONWOVENS－Updated,
        April, 2004-Atul Dahiya, M.G. Kamath,
        Raghavendra R. Hegde（Haoming Rong & Ramaiah
        Kotra ），論文等件影本及樣品為證。
    (二)被告主張：
      1.按稅則號別第4823.12.00號為「自黏性之紙，切成一定
        尺寸，成條或成捲」，稅率FREE；第5603.94.90號為「
        其他不織布，不論是否經浸漬、塗佈、被覆或黏合者」
        ，稅率5%；另按海關進口稅則第56章章註3：「第56.02
        及56.03 節分別包括氈呢及不織布以橡膠或塑膠質浸漬
        、塗佈、被覆或黏合…」（原處分卷1 附件6 ）及HS註
        解第4006節第591 頁倒數第7 行：「本節不包括以下各
        項：
        （a）膠帶：不論其支持物為何（其分類按其支持物種
        類而定…）。」之註釋（原處分卷1附件7），復參據原
        告提供之原廠型錄（原處分卷1附件8），系爭貨物列屬
        不織布系列產品（NON WOVEN FAMILY）之一，並明確其
        基材（backing material）為不織布（non-woven ），
        且由網際網路查得其他經銷商對系爭貨物標示其基材為
        無紡布（即不織布，原處分卷1 附件9 ），顯無原申報
        稅則第4823.12.00號之適用，至臻明確。
      2.原告主張系爭來貨膠帶基材之成分主要係由以植物為材
        料之天然纖維素組成云云。惟按紙漿之定義，HS註解第
        675 頁第11行第47章總則之說明：「本章所稱之紙漿在
        本質上係由纖維素纖維組成，該纖維之來源為各種植物
        材料或以植物材料製成之廢紡織品。」（原處分卷1 附
        件10）已明確詮釋。又紡織纖維按來源主要可分為兩大
        類：天然纖維和化學纖維；化學纖維又有以天然纖維素
        為原料通過化學方法溶解後再生之纖維，如人造纖維等
        （附件11）。次查，系爭貨物依原告所提供之型錄，其
        產品剖面圖已明確標示為NON-WOVEN BACKING （原處分
        卷1 附件8 第2 頁及第8 頁），並定義NON-WOVEN 為
        PAPER AND POLYMER FIBRE BASED BACKING MATERIAL（
        詳原處分卷1 附件8 第12頁）。其中POLYMER FIBRE （
        聚合纖維）應係海關進口稅則第54章章註1 （原處分卷
        1 附件11）所指之紡織材料，屬經化學變化聚合、抽絲
        而成之人造纖維（或稱合成纖維、再生纖維），而非紙
        漿層次成分之纖維素，至堪認定。又稅則第56章章註3
        復載明「第56.02 及56.03 節分別包括氈呢及不織布以
        橡膠或塑膠質浸漬、塗佈、被覆或黏合…」，依H.S 註
        解第4006節之註釋，膠帶之分類按其支持物種類而定。
        是以，系案貨物如果保有以橡膠或塑膠浸漬、塗佈、被
        覆或黏合之氈呢及不織布之特性，即應歸入第5603節之
        「其他不織布，不論是否經浸漬、塗佈、被覆或黏合者
        」，殆無疑義。原告屢稱該基材為PAPER ，系爭基材之
        成分含天然纖維素云云，核無可採。
      3.原告復主張本件膠帶並非第56章第5603節所稱之「不織
        布」；本件來貨之基材縱有少許成分為「POLYMER
        FIBRE 」人造纖維，亦不影響其歸類為「紙」之判定云
        云。按HS註解第48章總則第682 頁倒數第13行（原處分
        卷1 附件12）所述：「紙主由第47章紙漿之纖維素纖維
        絡合抄製成張…紡織纖維佔較大比重，則不能視為紙而
        歸類於不織布（第56.03 節）」，即抄紙製程產品並非
        一定歸列為紙，應按材質、成分之比重予以歸類，如紡
        織纖維佔較大比重者已非屬第48章（紙及紙板；紙漿、
        紙或紙板之製品）紙類而應歸類於不織布（第56.03 節
        ）；按原告所提供財團法人工業技術研究院之檢驗報告
        亦證明系案貨物之主結構為WET-LAID PAPER（濕式舖網
        製紙－或可稱抄紙），而濕式舖網法亦為不織布生產方
        法之一（HS註解第774 、775 頁，原處分卷1 附件13）
        。
        況本件德國原廠TESA AG 原廠型錄既將本件實到貨物系
        爭來貨歸類為「Non-woven 」（不織布），自應以該等
        資料為據，是系爭來貨顯非『天然纖維素紙漿』（
        PAPER ）占大部分的『紙』，原告所稱「Non-woven 」
        即「PAPER 」云云，核與專業分類相悖，實屬謬誤，所
        主張系爭來貨膠帶基材之成分主要係由以植物為材料之
        天然纖維素組成，亦即由紙漿組成云云，殊無足採。基
        於HS註解已有明確規範，且前述化驗結果僅為結構型態
        之檢驗，對海關稅則分類之核定不生影響，被告依據前
        揭HS註解改列稅則，並無不當。至於原告事後所補送之
        財團法人工業技術研究院及經濟部標準檢驗局試驗報告
        ，經查該2 紙檢驗報告均係以紙為樣品，並非以雙面膠
        帶為分析檢驗之標的，且該「紙樣品」係原告事後自行
        提供，而非取自雙面膠帶剝離被覆接著劑後之基材，其
        事實認定基礎不僅偏誤，且不無誤導之嫌。第查原告自
        行送鑑，程序上亦與進出口貨物查驗準則規定顯有不符
        ，其檢驗結果復與原廠型錄所載內容相左。次按原廠型
        錄及說明書乃係海關驗估與稅則分類之主要依據，揆諸
        關稅法施行細則第7 條第1 項第2 款規定自明，是以前
        述標準檢驗局及工業技術研究院分析試驗報告，自無可
        採。
      4.第按當事人主張事實，須負舉證責任，倘其所提出之證
        據，不足為主張事實之證明，自不能認其主張之事實為
        真實，貴院改制前行政法院39年判字第2號判例可參。
        查德國原廠TESA AG原廠型錄將型號tesa60975 、
        tesa60980歸類「Non-woven」（不織布），按理，如系
        爭進口貨物基材之成分確係紙漿占大部分，而應歸列為
        『紙』，以德國TESA AG 身為專業業者，豈有錯認誤置
        之理，足見德國原廠TESA AG 認系爭來貨之基材為
        non-woven （不織布）無誤，況原告空言主張德國原廠
        TESA AG 原廠型錄所指「Non-woven 」一詞係指天然纖
        維素紙漿（PAPER ）占大部分的紙，卻始終無法就系爭
        來貨苟實質上為紙漿占大部分的『紙』，原廠型錄何以
        不直接歸列並記載其為「PAPER 」，反記載為截然不同
        之「Non-woven 」一節提出合理說明，本有可議，加以
        其迄未就德國原廠TESA AG 既認系爭來貨並非
        Non-woven ，該廠所認定之「Non-woven 」定義復與
        H.S.註解不同，卻在對外發行之原廠型錄及廣為公告周
        知之網頁上面標明系爭貨物均為「Non-woven 」等點提
        出說明及其他任何證據以實其說，徵之前開判例，自難
        謂其已盡舉證責任，所言殊難採信。
      5.再者，德國原廠TESA AG 為世界知名膠帶大廠，乃專業
        製造商，按理當對其生產產品之成分、結構、性質及分
        類暨H.S.註解等項知之甚詳，衡情自無獨樹一格另為產
        品定義及分類之理，其對系爭來貨除以不織布基材（
        NON-WOVEN BACKING MATERIAL）作為商品原廠型錄標示
        予以行銷全球外，復於其網站網頁公告周知，已如前述
        ，自堪信該等記載之內容為真正，是系爭進口貨物之主
        要特性為「Non-woven 」不織布，足堪認定。則被告以
        德國原廠TESA AG 原廠型錄及網站網頁資料為據，依首
        開H.S.中文版註解之詮釋，將系爭進口貨物歸列為第
        5603節之「其他不織布，不論是否經浸漬、塗佈、被覆
        或黏合者」，即非無憑，且認定本件涉有虛報貨物品質
        （材質）並依首揭規定論處，核屬允洽。再者，原告乃
        德國原廠TESA AG 之台灣分公司，倘依其訴請函詢原廠
        ，依據經驗法則，實難謂無事先串證以求免罰而為卸責
        飾詞之嫌，其不具證據力，自不待言。準此，本件依原
        廠型錄所載核列稅則第5603節，實為已足，要無事後函
        詢之必要。
      6.原告主張本件膠帶之德國原廠製造商已出具聲明書說明
        膠帶使用之基材主要是「紙漿」所構成云云。惟查，其
        所提德國德莎公司之聲明書係由該公司研發部副總（
        Executive Vice President Research & Development
        ）Dr. Stefan Rober於2007年9月4日，以個人名義出具
        之「Statement of Tesa Double-Sides Tapes with
        Open Paper Backing」（德莎雙面膠帶之開放式紙張基
        材說明），其上並無德國原廠TESA AG 大印，亦無該公
        司負責人之小官章（印章），自無法認係德國原廠TESA
        AG所出具，該說明之效力是否及於德國原廠TESA AG ，
        本有疑義；且該『Statement 』（即說明）固記載「…
        Tape Code tesa60975 、…60980 」（膠帶編號60975
        、60980 ）之『Contents of Material』（成分）為『
        The backing material of tesa tape consists 75.5%
        of Kraft pulp,only 16% of rayon and 8.5% of
        polyvinyl alcohol …』（德莎膠帶之基材含有75.5%
        紙漿，只有約16% 嫘縈及8.5%聚乙烯化醇）、「…Tape
        Code tesa 51913 」（膠帶編號51913 ）之『Contents
        of Material 』（成分）為『The backing material
        of tesa tape is produced with cellulose pulp and
        a small amount of wet strength agent…』（德莎膠
        帶之基材係由天然植物纖維紙漿製成，只添加少量水強
        化劑）等字樣，然查其與德國原廠TESA AG 原廠型錄及
        網站網頁均將系爭來貨歸類為「Non-woven 」（不織布
        ）大相逕庭。以德國原廠TESA AG 位居行銷全球大廠及
        商業營業習慣暨國際貿易慣例觀之，斷無捨該公司原廠
        型錄及網站網頁資料，而就其公司研發部副總個人陳述
        意見之理，遑論該說明與上述原廠型錄及網站記載之資
        料迥然不同，是原告所提德國TESA AG （德莎公司）
        Dr. Stefan Rober於2007年9 月4 日所出具之上開「
        Statement」自無法資為其有利之證明。
      7.原告再主張按HS註解及海關進口稅則解釋準則規定，係
        爭膠帶之稅則號別應依實質上構成膠帶基材主要之材料
        做分類方始正確云云。惟按海關進口稅則解釋準則一規
        定：「…其分類之核定，應依照稅則號別所列之名稱及
        有關類或章註為之，此等稅則號別或註內未另行規定者
        ，依照後列各準則規定辦理。」（鈞院卷附件15），足
        見解釋準則之適用有其先後順序，準則一不適用時，始
        可依據準則二、三規定辦理。本件原廠型錄載明系爭貨
        物支持物成份為「non-woven backing material」，揆
        諸準則一及第56章章註3 規定「第56.02 及56.03 節分
        別包括氈尼及不織布以橡膠或塑膠質浸漬、塗佈、被覆
        或黏合…」（鈞院卷附件16），即應歸列第5603節「不
        織布，不論是否經浸漬、塗佈、被覆或黏合者」（鈞院
        卷附件17），殆無疑義。至其他國家之稅則分類於我國
        並無拘束力，自無函詢他國對本件來貨稅則歸列之必要
        。原告所稱，乃係不諳海關稅則分類所致。
      8.至於鈞院於本年7月8日行準備程序庭時諭示，擬以被告
        檢卷所附之原告原廠型錄內之樣品委請權威鑑定機構鑑
        定，並請原、被告兩造於7 月22日再行準備程序庭前協
        議確定鑑定機構乙節，查關稅法第17條第1 項規定：「
        進口報關時，應填送貨物進口報單，並檢附提貨單、發
        票、裝箱單及其他進口必須具備之有關文件。」及同法
        施行細則第7 條第1 項第2 款規定：「本法第17條第1
        項所稱其他進口必須具備之有關文件，指下列各款文件
        ：…二、查驗估價所需之型錄、說明書、仿單或圖樣。
        …」海關為審核進口貨物價格及核定正確稅則需要，往
        往要求進口人提供進口貨物之原廠型錄或說明書以為驗
        估分類之依據。根據葉雅極君所著「關稅驗估理論與實
        務」第111 、112 頁所述：「型錄（Catalogue ）是登
        錄貨品之外型及名稱、廠牌、型號、能量及性能、特徵
        之商業文件，俾閱讀者正確認識貨品…在商業銷售及海
        關查驗上均甚為重要。原廠型錄其製作之動機純良，絕
        對可信，海關所需注意的是變造之型錄。變造之型錄出
        之於中間商人之手，或為供應商或為進口商，其目的不
        外欺騙購買者或海關，…」（鈞院卷附件18），按一般
        進口商均能配合海關之要求，於貨物通關時檢附型錄供
        參，海關對是類案件即於驗憑型錄內容核定進口貨物稅
        則後徵稅放行；惟當進口人因故無法提供型錄或所提供
        型錄語焉不詳，以致海關無法就進口貨物名稱、功能、
        用途為判定時，海關始考慮就實到貨物取具代表性貨樣
        委請財政部核定之權威鑑定機構鑑定，否則，不問有無
        型錄悉數逐案送請鑑定，將費時耗力，又延誤通關，徒
        增民怨，實無必要。另為確保鑑定報告之真實可信，海
        關就送請鑑定之機構，尚且嚴加保密，其鑑定結果仍常
        無法避免人為因素所影響，從而，是類鑑定報告多僅供
        參考而已。此乃上開法條明定型錄、說明書為「報關時
        應檢附之其他進口必須具備之有關文件」，而排除鑑定
        報告之意旨所在。易言之，進口貨物之原廠型錄，係海
        關作為驗估分類之首要依據，原告辯稱應以鑑定報告為
        據，捨原廠型錄而代之，顯然曲解法令，本末倒置，殊
        無足採。次查該原廠型錄內之樣品，係由原告事後所提
        供，非取自實際來貨，其不具代表性甚明。況進口貨物
        之查驗、稅則分類及價格之核定，悉以原廠型錄說明書
        之文件資料為據，本不以事後之鑑定報告或其他以個人
        名義出具之聲明書方式佐證，已如前述，故被告據原廠
        型錄所載系爭貨物支持物之成分「non-woven backing
        material」，而核列稅則號別，揆諸前揭法規規定，要
        非無據，自無再以事後提供之樣品委請權威鑑定機構鑑
        定之必要。
      9.按HS註解第675 頁第47章總則之說明：「本章所稱之紙
        漿在本質上係由纖維素纖維組成，該纖維之來源為各種
        植物材料或以植物材料製成之廢紡織品…除用於造紙工
        業外，某些紙漿（特別是漂白紙漿）可用為纖維素原料
        ，製造各種成品例如紡織品、塑膠…」（原處分卷2 附
        件1 ）及第774 、775 頁（原處分卷2 附件2 ）所載不
        織布之製程，可知濕式鋪網法同屬紙及不織布製作方法
        之一，且紙漿亦為不織布之主要成分，原告所稱函詢
        Tesa AG 系爭來貨基材中紙漿所佔百分比數據，並無法
        由其成分據以判定系爭貨物是否為不織布或紙，實應以
        其製程及特性作為認定之基礎。按HS註解第775 頁第28
        行說
        明：「不織布依其製造或黏合方法，短纖維棉或長纖維
        棉的密度，及纖維網的層數而有不同的厚度與特性（撓
        曲性、彈性、抗撕性、吸收性、穩定性等）…」（原處
        分卷2 附件2 ）與原廠型錄（原處分卷2 附件3 ）第3
        頁中所載之優點及特性完全相符，且型錄亦稱系爭貨物
        為「non-woven backing 」，故本件來貨材質顯為不織
        布，原告所稱，實無足採。
      10.本件同一原告且相同案情之案件，業經鈞院於96年12月
        6 日以96年度訴字第1657號判決書判決「原告之訴駁回
        」在案，併此陳明等語。
    理  由
一、原告起訴時，被告之代表人為丘欣，嗣變更為呂財益，並由
    呂財益承受訴訟，有其提出之聲明承受訴訟狀附卷可稽，核
    無不合，應予准許。
二、按「報運貨物進口而有左列情事之一者，得視情節輕重，處
    以所漏進口稅額2 倍至5 倍之罰鍰，或沒入或併沒入其貨物
    ：一、虛報所運貨物之名稱、數量或重量…。」；「有違反
    本條例情事者，除依本條例有關規定處罰外，仍應追徵其所
    漏或沖退之稅款…。」，海關緝私條例第37條第1 項及第44
    條各定有明文；次按「納稅義務人，有左列情形之一者，除
    追繳稅款外，按所漏稅額處1 倍至10倍罰鍰，…七、其他有
    漏稅事實者。」，加值型及非加值型營業稅法第51條亦設有
    規定。
三、前揭事實概要所載各情，為兩造所不爭，且有上開各該文件
    、原處分、復查決定書及訴願決定書等件影本附原處分卷及
    訴願機關卷可稽。茲依前述兩造主張之意旨，就下列各點敘
    明判決之理由。
四、原告涉有虛報進口貨物品質（材料），逃漏稅款之違章情事
    ：
    (一)按稅則號別第4823.12.00號為「自黏性之紙，切成一定尺
      寸，成條或成捲」，稅率FREE；第5603.94.90號為「其他
      不織布，不論是否經浸漬、塗佈、被覆或黏合者」，稅率
      5%；又海關進口稅則第56章章註3 ：「第56.02 及56.03
      節分別包括氈呢及不織布以橡膠或塑膠質浸漬、塗佈、被
      覆或黏合…」（原處分卷1 附件6 ）及HS註解第4006節第
      591 頁倒數第7 行之註釋：「本節不包括以下各項：（a
      ）膠帶：不論其支持物為何（其分類按其支持物種類而定
      …）。」（原處分卷1 附件7 ）。經查，依據原告提供之
      原廠型錄（原處分卷1 附件8 ），系爭貨物列屬不織布系
      列產品（NON WOVEN FAMILY）之一，並明確其基材（
      backing material）為不織布（non-woven ），且由網際
      網路查得其他經銷商對系爭貨物標示其基材為無紡布（即
      不織布，原處分卷1 附件9 ），故依前揭稅則號別規定，
      對照系爭貨物之產品說明資料，被告核認系爭貨物無原申
      報稅則第4823.12. 00 號之適用，並無不合。
    (二)原告主張系爭貨物膠帶基材之成分主要係由以植物為材料
      之天然纖維素組成；本件膠帶並非第56章第5603節所稱之
      「不織布」；其基材縱有少許成分為「POLYMER FIBRE 」
      人造纖維，亦不影響其歸類為「紙」之判定云云。按紙漿
      之定義，HS註解第675 頁第11行第47章總則之說明：「本
      章所稱之紙漿在本質上係由纖維素纖維組成，該纖維之來
      源為各種植物材料或以植物材料製成之廢紡織品。」（原
      處分卷1 附件10）。又紡織纖維按來源主要可分為兩大類
      ：天然纖維和化學纖維；化學纖維又有以天然纖維素為原
      料通過化學方法溶解後再生之纖維，如人造纖維等（原處
      分卷1 附件11）。經查，系爭貨物依原告所提供之型錄，
      其產品剖面圖已明確標示為NON-WOVEN BACKING （原處分
      卷1 附件8 第2 頁及第8 頁），並定義NON-WOVEN 為
      PAPER AND POLYMER FIBRE BASED BACKING MATERIAL（詳
      原處分卷1 附件8 第12頁）。其中POLYMER FIBRE （聚合
      纖維）應係海關進口稅則第54 章 章註1 （原處分卷1 附
      件11）所指之紡織材料，屬經化學變化聚合、抽絲而成之
      人造纖維（或稱合成纖維、再生纖維），而非紙漿層次成
      分之纖維素。又稅則第56章章註3 載明「第56.02 及
      56.03 節分別包括氈呢及不織布以橡膠或塑膠質浸漬、塗
      佈、被覆或黏合…」，依H.S 註解第4006節之註釋，膠帶
      之分類按其支持物種類而定。是以系爭貨物若有以橡膠或
      塑膠浸漬、塗佈、被覆或黏合之氈呢及不織布之特性，即
      應歸入第5603節之「其他不織布，不論是否經浸漬、塗佈
      、被覆或黏合者」。且按HS 註 解第48章總則第682 頁倒
      數第13行（原處分卷1 附件12）所述：「紙主由第47章紙
      漿之纖維素纖維絡合抄製成張…紡織纖維佔較大比重，則
      不能視為紙而歸類於不織布（第56.03 節）」，即依抄紙
      製程之產品並非一定歸列為紙，應按材質、成分之比重予
      以歸類，如紡織纖維佔較大比重者已非屬第48章（紙及紙
      板；紙漿、紙或紙板之製品）之紙類而應歸類於不織布（
      第56.03 節）。經查，原告提供之財團法人工業技術研究
      院檢驗報告（訴願卷證11），說明系爭貨物之主結構為
      WET-LAID PAPER（濕式舖網製紙－或可稱抄紙），而濕式
      舖網法亦為不織布生產方法之一（HS註解第774 、775 頁
      ，原處分卷1 附件13）。況本件德國原廠TESA AG 原廠型
      錄既將系爭貨物歸類為「Non-woven 」（不織布），故系
      爭貨物之性質，被告以原告所提該等資料即進口必備之產
      品型錄、說明書等有關文件（關稅法施行細則第7 條第1
      項第2 款參照）作為核認之依據，應屬妥適。而原告提供
      之前開化驗結果，僅為結構型態之檢驗，依前開說明，並
      影響被告對於稅則分類之核定。又原告事後補送之經濟部
      標準檢驗局試驗及財團法人工業技術研究院報告（訴願卷
      證6 、11），經查，係原告自行送驗，且該2 紙檢驗報告
      ，均係以紙為樣品，並非以雙面膠帶為分析檢驗之標的，
      又該「紙樣品」係原告事後自行提供，其鑑定結果，非可
      遽採。故原告據以所為上開主張，並非可採。
    (三)原告提出德國原廠TESA AG 之原廠型錄將系爭貨物即型號
      tesa60975 、tesa60980 等歸類「Non-woven 」（不織布
      ，原處分卷1 附件8 ），而德國原廠TESA AG 為世界知名
      之膠帶大廠，係專業製造商，對其生產產品之成分、結構
      、性質及分類暨H.S.註解等項當知之甚詳，且對於系爭貨
      物除說明係以不織布基材（NON-WOVEN BACKING MATERIAL
      ）作為商品原廠型錄行銷全球之外，復於網站網頁公告周
      知，其原廠型錄對於系爭貨物之說明，應可信實。原告主
      張本件膠帶之德國原廠製造商已出具聲明書說明膠帶使用
      之基材主要是「紙漿」所構成云云。經查，原告所提德國
      德莎公司之聲明書（本院卷原證14），係由該公司研發部
      副總（Executive Vice President Research &
      Development ）Dr. Stefan Rober於2007年9 月4 日，以
      個人名義出具之「Statement of Tesa Double-Sides
      Tapes with Open Paper Backing 」（德莎雙面膠帶之開
      放式紙張基材說明），無法證明係德國原廠TESA AG 所出
      具，不足採據；且該『Statement 』（說明）固記載「…
      Tape Code tesa60975 、…60980 」（膠帶編號60975 、
      60980 ）之『Contents of Material』（成分）為『The
      backing material of tesa tape consists 75.5% of
      Kraft pulp,only 16% of rayon and 8.5% of polyvinyl
      alcohol …』（德莎膠帶之基材含有75.5% 紙漿，只有約
      16% 嫘縈及8.5%聚乙烯化醇）、「…Tape Code tesa
      51913 」（膠帶編號51913 ）之『Contents of Material
      』（成分）為『The backing material of tesa tape is
      produced with cellulose pulp and a small amount of
      wet strength agent…』（德莎膠帶之基材係由天然植物
      纖維紙漿製成，只添加少量水強化劑）云云；然查，其與
      德國原廠TESA AG 之原廠型錄及網站網頁均將系爭來貨歸
      類為「Non-woven 」（不織布）大相逕庭，且未說明與原
      廠資料存有差異之緣由及事證，況以德國原廠TESA AG 位
      居行銷全球大廠、商業營業習慣及國際貿易慣例等情觀之
      ，尚無捨該公司原廠型錄及網站網頁資料，而就其公司研
      發部副總個人陳述意見之理。原告所提上開聲明書，核不
      足採。
    (四)且按HS註解第675 頁第47章總則（原處分卷2 附件1 ）之
      說明：「本章所稱之紙漿在本質上係由纖維素纖維組成，
      該纖維之來源為各種植物材料或以植物材料製成之廢紡織
      品…除用於造紙工業外，某些紙漿（特別是漂白紙漿）可
      用為纖維素原料，製造各種成品例如紡織品、塑膠…」及
      第774 、775 頁（原處分卷2 附件2 ）所載不織布之製程
      ，可知「濕式鋪網法」同屬紙及不織布製作方法之一，且
      紙漿亦為不織布之主要成分。原告所稱函詢Tesa AG 系爭
      來貨基材中紙漿所佔百分比數據云云，並無法由其成分據
      以判定系爭貨物是否為不織布或紙，實應以其「製程」及
      「特性」作為認定之基礎。按HS註解第775 頁第28行說明
      ：「不織布依其製造或黏合方法，短纖維棉或長纖維棉的
      密度，及纖維網的層數而有不同的厚度與特性（撓曲性、
      彈性、抗撕性、吸收性、穩定性等）…」（原處分卷2 附
      件2 ）與原廠型錄（原處分卷2 附件3 ）第3 頁中所載之
      優點及特性完全相符，且型錄亦稱系爭貨物為「
      non-woven backing 」，故被告核認本件系爭貨物材質顯
      為不織布，並無不合。
    (五)又原告主張系爭膠帶之稅則號別應依實質上構成膠帶基材
      主要之材料做分類云云。按海關進口稅則解釋準則一規定
      ：「…其分類之核定，應依照稅則號別所列之名稱及有關
      類或章註為之，此等稅則號別或註內未另行規定者，依照
      後列各準則規定辦理。」（本院卷附件15），是以解釋準
      則之適用，有其先後順序（準則一不適用時，始可依據準
      則二、三規定辦理）。本件依原廠型錄載明系爭貨物支持
      物成份為「non-woven backing material」及前開系爭貨
      物之說明，揆諸準則一及第56章章註3 規定「第56.02 及
      56.03 節分別包括氈尼及不織布以橡膠或塑膠質浸漬、塗
      佈、被覆或黏合…」（本院卷附件16 ） ，即應歸列第
      5603節「不織布，不論是否經浸漬、塗佈、被覆或黏合者
      」（本院卷附件17），尚無原告所稱稅則號別第
      4823.12.00號「自黏性之紙，切成一定尺寸，成條或成捲
      」之適用。原告主張，不足為採。
五、被告所為罰鍰及追繳稅款之處分，並無違誤：
    承上所述，本件系爭貨物4批原告原申報材質PAPER（紙），
    稅則號別為第4823.12.00號，稅率為0 ％，已先徵稅放行，
    嗣經查核結果，來貨為non- woven（不織布）基材之雙面膠
    帶，核應歸列稅則號別第5603.94.90號，稅率為5%，被告乃
    以原告涉有虛報進口貨物品質（材料），逃漏稅款之違章行
    為，依海關緝私條例第37條第1 項、第44條及加值型及非加
    值型營業稅法第51條第7 款之規定，處所漏進口稅額2 倍之
    罰鍰共計402,400 元，並追徵稅款211,260 元（包括進口稅
    201,200 元、營業稅10,060元，原處分卷1 附件2 ），核無
    違誤。
六、本件事證已臻明確，原告復聲請調查證據，請求將德國Tesa
    AG公司原廠型錄內所附tesa 60980、tesa04940 及tesa
    60975 等膠帶樣品及被告另案扣樣的tesa 60980膠帶樣品函
    送工業技術研究院鑑定，及函詢德國Tesa AG 公司有關系爭
    貨物之事項云云，揆諸前揭事證及說明，核無必要，併此敘
    明。
七、從而，本件被告以原告涉有虛報進口貨物品質（材料），逃
    漏稅款之違章行為，所為罰鍰及追繳稅款之處分，於法並無
    違誤。復查及訴願決定遞予維持，亦無不合。原告徒執前詞
    ，訴請撤銷，為無理由，應予駁回。
據上論結，本件原告之訴為無理由，依行政訴訟法第98條第1 項
前段，判決如主文。
中    華    民    國    98    年     2    月     5    日
                  臺北高等行政法院第七庭
                            審判長法  官  蕭忠仁
                                  法  官  林玫君
                                  法  官  劉穎怡
上為正本係照原本作成。
如不服本判決，應於送達後20日內，向本院提出上訴狀並表明上
訴理由，如於本判決宣示後送達前提起上訴者，應於判決送達後
20日內補提上訴理由書（須按他造人數附繕本）。
中    華    民    國    98    年     2    月     5    日
                                  書記官  蕭純純


司法院資訊處製作；財團法人民間司法改革基金會備份。
